【裁判字號】    89,易,1446
【裁判日期】    890823
【裁判案由】    傷害
【裁判全文】
臺灣臺北地方法院刑事判決                        八十九年度易字第一四四六號
    公  訴  人  臺灣臺北地方法院檢察署檢察官
    被      告  甲○○
右列被告因犯家庭暴力之傷害案件，經檢察官提起公訴（八十九年度偵字第一一五六
一號），本院判決如左：
    主  文
甲○○傷害人之身體，處拘役肆拾日，如易科罰金，以參佰元折算壹日。
    事  實
一、甲○○前有賭博之前科（不構成累犯），與乙○○係夫妻關係，二人間具有家庭
    暴力防治法第三條第一款之家庭成員關係。渠等平日即因感情不睦分居二地，詎
    甲○○於民國八十九年二月十一日上午十一時許，在台北市捷運局台北站內遇及
    乙○○，因乙○○欲離去雙方發生爭執拉扯，甲○○竟基於普通傷害之故意，以
    手抓扯乙○○之頭髮，致使乙○○受有顏面擦傷（５ｘ０．３公分）及頸部擦傷
    （１．５ｘ０．２公分）之傷害。
二、案經乙○○訴請台北市政府警察局中正第一分局移送臺灣臺北地方法院檢察署檢
    察官偵查起訴。
    理  由
一、訊據被告甲○○對於上揭時、地與告訴人乙○○發生爭執拉扯，其間並有抓拉其
    頭髮之事實坦承不諱，惟矢口否認有何傷害之犯行，辯稱：伊僅係要勸告訴人返
    家，絕無傷害之犯意云云。經查，右揭事實，迭據告訴人乙○○於警訊及偵審中
    指訴歷歷，復有卷附台北市立和平醫院八十九年二月十一日出具之家庭暴力事件
    驗傷診斷書一紙（見偵查卷第十八頁）可稽。衡諸常情，告訴人身為被告之配偶
    ，被告果係勸諭告訴人返家本該好言以對方足達目的，何庸竟以拉扯頭髮之粗暴
    方式為之，若非確有右揭家庭暴力行為致告訴人受傷之情，何致如此。被告所辯
    無非飾卸之詞，殊無可採。本件事證已臻明確，被告犯行堪以認定，應予依法論
    科。
二、查告訴人為被告之配偶，為兩造所自承，並有戶籍謄本一紙在卷足憑，渠等為家
    庭暴力防治法第三條第一款所稱之家庭成員甚明。核被告上開所為，係犯刑法第
    二百七十七條第一項傷害罪，屬家庭暴力防治法第二條第二項之家庭暴力罪。又
    被告雖曾因妨害自由及傷害案件經台灣桃園地方法院檢察署以八十八年度偵字第
    一五五四四、一六七四九號案提起公訴，經由台灣桃園地方法院於八十九年六月
    二十二日判決在案，然該案件係認定發生於八十八年十月六日與本案發生時間相
    距四月有餘，且犯罪之對象、動機不同，有該等起訴書及判決書可參，顯無連續
    犯關係，併此敘明。爰審酌被告與告訴人為配偶之關係、告訴人所受傷害之程度
    ，被告犯罪後態度，及犯罪動機、目的、手段等一切情狀，量處如主文所示之刑
    ，並諭知易科罰金之折算標準，以示懲儆。
據上論斷，應依刑事訴訟法第二百九十九條第一項前段，刑法第二百七十七條第一項
、第四十一條，罰金罰鍰提高標準條例第一條前段、第二條，判決如主文。
本案經檢察官王巧玲到庭執行職務
中      華      民      國      八十九      年      八    月  二十三    日
                                      臺灣臺北地方法院刑事第四庭
                                          法  官  段  景  榕
右正本證明與原本無異。
如不服本判決，應於判決送達後十日內，向本院提出上訴狀。
                                          書記官  施  淑  琴
中      華      民      國      八十九      年      八    月  二十五    日
附錄本案論罪科刑法條全文：
刑法第二百七十七條第一項
傷害人之身體或健康者，處三年以下有期徒刑，拘役或一千元以下罰金。


司法院資訊處製作；財團法人民間司法改革基金會備份。
